---
title: "13 综合评价方法"
author: "王斌会"
date: "2020年2月1日"
output: word_document
---

```{r setup}
rm(list=ls())                               #清理内存
options(digits=4)                           #输出结果位数
par(mar=c(4,4,2,1))                         #设置图片输出位置
library(MASS)
library(mvstats)
library(openxlsx)
library(knitr)
```

## 13.1    
　　**试编制计算指标权重的R语言函数。**     
```{r block13.1}

```

## 13.2    
　　**试编制计算一致系数的R语言函数。**    
```{r block13.2}

```

## 13.3    
　　**试编制进行数据标准化的R语言函数。**    
```{r block13.3}

```

## 13.4    
　　**试编制计算综合得分的R语言函数。**     
```{r block13.4}

```

## 13.5    
　　**互联网区域发展情况的综合评价。**     
　　**在对各地区互联网发展进行优势和劣势研究后，发现中国的互联网发展存在地区的不均衡性，但究竟哪个地区发展得好、哪个地区发展得差，目前还没有一个综合的定论。下面应用综合评价方法对我国互联网区域发展情况进行综合评价，通过综合的排名了解不同地区在我国互联网发展过程中各自处于什么水平。**     　
　　**根据以上建立中国互联网区域发展状况指标体系的意义和构建指标体系所遵循的原则，这里把互联网区域发展状况各项评价指标划分为三块：互联网的发展规模指标、互联网信息量指标、互联网信息时效性指标。具体指标体系结构如下：**      
　　**从2007年1月的中国互联网络发展状况统计报告中得知，截止2006年底，我国31个省、市、自治区的网民率（$X_1$）、拥有的域名数（$X_2$）、网站数（$X_3$）、IPv4地址占全国总数的比例（$X_4$）、网站平均网页数（$X_5$）、网站平均字节数（$X_6$）、网页平均更新周期（$X_7$）的具体数据见下表。**
　　把一级指标互联网的发展规模指标作为$A_1$，互联网信息量指标作为$A_2$，互联网信息时效性指标作为$A_3$,二级指标网民率作为$B_{11}$，拥有的域名数作为$B_{12}$，网站数作为$B_{13}$，IPv4地址占全国总数的比例作为$B_{14}$，网站平均网页数作为$B_{21}$，网站平均字节数作为$B_{22}$，网页平均更新周期作为$B_{3}$。    

```{r read13.5,comment=''}

```

### 13.5.1   
　　**应用综合评分法进行综合评价。**      
```{r block13.5.1,comment=''}

```

### 13.5.2     
　　**应用层次分析法确定各指标的权重。**     
　　首先比较分析各指标，给出判断矩阵，$A_1$、$A_2$、$A_3$的判断矩阵记为A，$B_{11}$、$B_{12}$、$B_{13}$、$B_{14}$的判断矩阵记为B1，$B_{21}$ 、$B_{22}$的判断矩阵记为B2。并用自编函数进行一致检验:      
```{r block13.5.2,comment=''}

```

　　接下来用自编函数计算权重：     
```{r block13.5.3,comment=''}

```

### 13.5.3    
　　**应用层次分析法进行综合评价。**        
```{r block13.5.4,comment=''}

```
