---
title: "8 主成分分析"
author: "王斌会"
date: "2020年2月1日"
output: word_document
---

```{r setup}
rm(list=ls())                               #清理内存
options(digits=4)                           #输出结果位数
par(mar=c(4,4,2,1))                         #设置图片输出位置
library(MASS)
library(mvstats)
library(openxlsx)
library(knitr)
```


## 8.1    
　　**设协方差矩阵如下，试求主成分及每个主成分所能解释的总体方差的比例，并编写R语言程序。**
$$M=\begin{bmatrix}
     \sigma^2 & \sigma^2\rho & 0\\
     \sigma^2\rho & \sigma^2 & \sigma^2\rho\\
     0 & \sigma^2\rho & \sigma^2
     \end{bmatrix},-\frac{1}{\sqrt2}<\rho<\frac{1}{\sqrt2}$$    
   
```{r block8.1.1}
D5=function(a,b){    
    A=matrix(c(a^2,a^2*b,0,a^2*b,a^2,a^2*b,0,a^2*b,a^2),nrow=3,ncol=3)
    e=eigen(A)$values           #计算特征值
    u=eigen(A)$vectors          #计算特征向量
    p=e/sum(e)                  #每个主成分所能解释的总体方差的比例
    l=list(u=u,p=p)             
    l
}
```

## 8.2    
　　**基于主成分分析原理，编写求解主成分的R语言程序。**       

```{r block8.2.1}


}
```

## 8.3    
　　**假定2002年我国35个核心城市综合竞争力评价指标为：**    

```{r read8.3,comment=''}

```

### 8.3.1    
　　**求样本相关阵R及特征根和特征向量。**     
```{r block8.3.1,comment=''}

```

### 8.3.2    
　　**确定前两个主成分所解释的总样本方差的比例，并解释这些主成分。**   
```{r block8.3.2,comment=''}

```

### 8.3.3    
　　**对这35个核心城市的综合竞争力进行排名。**      
```{r block8.3.3,comment=''}

```

## 8.4     
　　**广东邮政和通信事业发展状况分析。**        
　　**为了适应市场经济发展的要求，我国邮电部门几经改革和调整，从邮电合一到邮电分营，再到电信重组。一个地区现代化发展程度的一项重要衡量标准就是它的邮政和通信事业发展情况。当今世界上的主要现代化国家和地区也是邮政和通信事业相当发达的地区。广东省作为我国现代化进程最快的地区之一，肩负着率先走向现代化的历史使命，所以研究该省邮电事业的发展情况就显得十分必要。此外，邮政和通信是重要的国民经济部门，与人民大众密切相关，关系到人民群众切身利益的问题，可见，研究邮电事业的发展无论何时都是一项重大的课题。**     
　　**这里主要做区域分析，研究的是广东21个地级市的邮政和通信事业发展情况。影响邮政和通信事业发展情况的指标很多，综合考虑指标的性质和影响程度以及指标数据获取的难度后，这里选取了以下指标：**    

```{r read8.4,comment=''}

```

```{r block8.4.1,comment=''}

```

```{r block8.4.2,comment=''}

```
  
