---
title: "12 多维标度法MDS"
author: "王斌会"
date: "2020年2月1日"
output: word_document
---

```{r setup}
rm(list=ls())                               #清理内存
options(digits=4)                           #输出结果位数
par(mar=c(4,4,2,1))                         #设置图片输出位置
library(MASS)
library(mvstats)
library(openxlsx)
library(knitr)
```

## 12.1     
　　**给定5个点两两之间的距离如下，求它的拟合构造点，并说明它是否属欧式型。**    
$$\begin{bmatrix}
  0 &  &  &  & \\ 
  10 & 0 &  &  & \\ 
  13 & 25 & 0 &  & \\ 
  12 & 24 & 1 & 0 & \\ 
  11 & 23 & 2 & 1 & 0
\end{bmatrix}$$

```{r block12.1.1,comment=''}

```

## 12.2     
　　**基于多维标度的原理，编写求解多维标度的R语言程序。**    
```{r block12.2.1}

```

##12.3    
　　**2005年广东省社会经济发展水平分析。**   
　　**对城市的社会经济发展水平进行评价是行政人员、投资者和普通市民的关注中心之一。社会经济发展水平的评价必须从两方面考虑：首先是对经济水平的评价，也可以说是对物质文明建设进行评价；其次是对精神文明建设的评价，这包括教育、文化等因素。**   
　　**本案例一共才用6个指标，$X_1$：人均地区生产总值（元）、$X_2$：居民人均可支配收入（元）、$X_3$：居民人均消费支出（元）、$X_4$：人均博物馆数（所/百万人）、$X_5$：人均公共图书馆数（所/百万人）、$X_6$：人均文化艺术馆数（所/百万人）。其中，居民消费是指常住住户对货物和服务的全部最终消费支出，它除了常住住户直接以货币形式购买的货物和服务的消费之外，还包括以其他方式获得的货物和服务的消费，即单位以实物报酬及实物转移的形式提供给劳动者的货物和服务；住户生产并由住户自己消费的货物和服务，其中的服务仅指住户的自有住房服务和付酬的家庭服务;金融机构提供的金融媒介服务；保险公司提供的保险服务。具体数据见下表。**     
　　**试对该数据进行多维标度分析。**   
　　
```{r block12.3.1,comment=''}

```       

