---
title: "5 广义与一般线性模型"
author: "王斌会"
date: "2020年2月1日"
output: word_document
---

```{r setup}
rm(list=ls())                               #清理内存
options(digits=4)                           #输出结果位数
par(mar=c(4,4,2,1))                         #设置图片输出位置
library(MASS)
library(mvstats)
library(openxlsx)
library(knitr)
```

## 5.1    
　　**现有甲、乙、丙三个工厂生产同一种零件，为了了解不同工厂的零件强度有无明显的差异，现分别从每一个工厂随机抽取部分零件测定其强度，数据如下所示，试问三个工厂的零件的平均强度是否相同？**     
工厂　　　　零件强度  
 甲　　103　101　98　110   
 乙　　113　107　108　116　115　109   
 丙　　82　92　84　86　88  

```{r read5.1,comment=''}

```

## 5.2    
　　**生产某种化工产品时，要比较四种不同配方对生产率的影响。考虑到生产率因生产日不同而变动较大，所以把实验日期也选为因子。实验分四天进行。配方因子和日期因子分别用A、B表示，数据如下。试分析不同配方和不同日期对生产率有无影响。**
```{r read5.2,comment=''}

```

## 5.3        
　　**某银行从历史贷款客户中随机抽取16个样本，根据设计的指标体系分别计算他们的“商业信用支持度”($x_1$)和“市场竞争地位等级”($x_2$)，类别变量G中，1代表贷款成功，2代表贷款失败。**
```{r read5.3,comment=''}

```
### 5.3.1    
（1）为了给正确贷款提供决策支持，以是否贷款成功即G为因变量，商业信用支持度和市场竞争地位等级为自变量作Logistic模型，p代表G=2即贷款成功的概率，模型方程为$\ln(\frac{p}{1-p})=\beta_0+\beta_1x_1+\beta_2x_2$。可以看到模型结果为$\ln(\frac{p}{1-p})=-0.9046+0.0057x_1-2.3443x_2$。但模型检验显示只有$x_2$检验统计量的p值小于0.05是显著的，截距项和$x_1$不显著，因此接下来做变量筛选。
```{r block5.3.1,comment=''}

```

### 5.3.2    
  （2）根据建立的模型，判定是否给某客户($x_1=131$,$x_2=-2$)提供贷款。*
```{r block5.3.2,comment=''}

```

## 5.4    
　　**下表是对三种品牌的洗衣机的需要的问卷调查结果。试进行如下分析：**
　　将列联表中的数据进行变形，X=1,2,3分别代表品牌因素中的大容量，中等容量和小容量；Y=1,2分别代表城市和农村；Z=1,2分别代表南方和北方。读取数据：

### 5.4.1
　　**直观分析。**   
　　观察列联表，大概看出农村对于大容量的需求比城市大，对于小容量的需求比城市小。北方对于大容量的需求比南方大，对于中等容量和小容量的需求比南方小。
```{r read5.4.1,comment=''}

```

### 5.4.2     
　　**卡方检验。**    
```{r block5.4.2,comment=''}

```

### 5.4.3    
　　**对数线性模型。**
```{r block5.4.3,comment=''}

```

## 5.5    
考虑一个化学反应过程，有两个因素，因素A有为反应物的浓度，它有两个水平，A0（15%），A1（25%），因素B为催化剂是否使用，它有两个水平，B0（不用），B1（用），每种组合作3次试验
（1）试写出其一般线性模型的矩阵表示。
```{r block5.5.1,comment=''}

```

（2）试分析因子A、B和交互作用AB对化学反应的影响。
```{r block5.5.2,comment=''}

```

## 5.6    
6.在某化学工程中，为了提高原料利用率，选定辅料的供给速度(A)及其浓度(B)两个因子进行实验。
试分析因子A、B和交互作用AB对提高原料利用率的影响。
```{r block5.6,comment=''}

```

## 5.7    
磁鼓电机是彩色录像机磁鼓组件的关键部件之一，按质量要求其输出力矩应大于210g.cm。某生产厂过去这项指标的合格率较低，从而希望通过试验找出好的条件，以提高磁鼓电机的输出力矩。
试对上述正交设计实验进行方差分析。
```{r block5.7,comment=''}

```
