---
title: "10 对应分析"
author: "王斌会"
date: "2020年2月1日"
output: word_document
---

```{r setup}
rm(list=ls())                               #清理内存
options(digits=4)                           #输出结果位数
par(mar=c(4,4,2,1))                         #设置图片输出位置
library(MASS)
library(mvstats)
library(openxlsx)
library(knitr)
```

## 10.1    
　　**试根据书中介绍的对应分析原理，自行编制进行对应分析的R语言函数。** 

```{r block10.1.1,comment=''}

```

## 10.2    
　　**将由1660个人组成的样本按心理健康状况和社会经济状况进行交叉分组，分组结果如下表。试对这组数据实施对应分析，解释所得结果，判断数据间的联系能否很好地在二维图中反映。**
```{r read10.2,comment=''}

```

```{r block10.2.1,comment=''}

```

## 10.3     
　　**对应分析在农民收入分析中的应用。**    
　　**根据统计年鉴上的信息，农民纯收入等级分为五个水平：低收入户、中低收入户、中等收入户、中高收入户、高收入户。其中低收入户包括了人均纯收入在1500元以下户，为了方便，本文件人均纯收入在1500元以下户独立作为一个水平。**    
　　**平均每百个劳动力的文化程度分为六个等级：文盲或半文盲、小学程度、初中程度、高中程度、中专程度、大专程度。**    
　　**总收入按收入的性质或来源分为四种：工资性收入、家庭经营收入、转移性收入和财产性收入。其中工资性收入又分为四个方面：在非企业组织中得到的收入、在本地企业中得到的收入、常住人口外出从业得到的收入和其他工资性收入。**    
　　**试运用对应分析的方法，分析不同的文化程度和不同的收入来源对广东省农民收入水平的影响密切程度。**
 
　　首先读取数据
```{r read10.3,comment=''}

```
```{r block10.3.1,comment=''}

```
　　
```{r block10.3.2,comment=''}

```
