---
title: "11 典型相关分析"
author: "王斌会"
date: "2020年2月1日"
output: word_document
---

```{r setup}
rm(list=ls())                               #清理内存
options(digits=4)                           #输出结果位数
par(mar=c(4,4,2,1))                         #设置图片输出位置
library(MASS)
library(mvstats)
library(openxlsx)
library(knitr)
```

## 11.1    
　　**试自行编制进行典型相关分析的R语言函数。**     
```{r block11.1.1,comment=''}

```

## 11.2     
　　**给出某研究的协方差矩阵如下。验证：第一对典型变量为$U_1=X_2^{(1)},V_1=X_1^{(2)}$，且它们的典型相关系数$r_1=0.95$。应用自编典型分析函数验证。** 
$$cov\begin{bmatrix}
         X_1^{(1)}\\
         X_2^{(1)}\\
         X_1^{(2)}\\
         X_2^{(2)}
     \end{bmatrix}=
        \begin{bmatrix}
          \Sigma_{11} & \Sigma_{12}\\ 
          \Sigma_{21} & \Sigma_{22}
        \end{bmatrix}=
           \begin{bmatrix}
             1.00 &  0   &  0   & 0\\
               0  & 1.00 & 0.95 & 0\\
               0  & 0.95 & 1.00 & 0\\
               0  &   0  &  0   &1.00
           \end{bmatrix}$$    
  

```{r block11.2.1,comment=''}

```

## 11.3     
　　**我国工业农业产业系统的典型相关分析。**    
　　**首先将工业内部五个结构比重变量作为第一组分析变量，$X_1$：以农业产品为原料的生产部门的产值占总工业部门产值的比重；$X_2$：以非农业产品为原料的生产部门的产值占总工业部门产值的比重；$X_3$：采掘工业部门的产值占总工业部门产值的比重；$X_4$：原料工业部门的产值占总工业部门产值的比重；$X_5$：加工工业部门产值占总工业部门产值的比重。把农业内部四个部门的产值的比重作为第二组分析变量，$Y_1$：农业部门的产值占总行业产值的比重；$Y_2$：林业部门的产值占总行业产值的比重；$Y_3$：牧业部门的产值占总行业产值的比重；$Y_4$：渔业部门的产值占总行业产值的比重。原始数据分别为各个部门的年产值。**    
　　**对该资料进行全面的典型相关分析。**　　

```{r block11.3.1,comment=''}

```

## 11.4     
　　**各类投资资金与三大产业的典型相关分析。**     
　　**根据固定资产投资的资金来源、理论框架以及我国现有数据资料，我们选取以下五个指标作为第一组变量衡量投资资金的变化：**   
　　**$x_1$国家预算内资金，$x_2$：国内贷款，$x_3$：利用外资，$x_4$：自筹资金，$x_5$：其他资金来源。**   
    **对反映各产业生产总值的变量选择下面三个指标作为第二组变量衡量：**   
    **$y_1$：第一产业国内生产总值，$y_2$：第二产业国内生产总值，$y_3$：第三产业国内生产总值。**   
    **采用的国家固定资产投资资金指标数据以及三大产业国内生产总值的指标数据根据《中国统计年鉴2007》中我国31个省、市、自治区的相关数据汇总整理得出，数据如下表。**    

**请对该资料进行全面的典型相关分析。**     
      
```{r block11.4.1,comment=''}

```

